【裁判字號】    98,撤緩更,6
【裁判日期】    981023
【裁判案由】    撤銷緩刑
【裁判全文】
臺灣桃園地方法院刑事裁定             98年度撤緩更字第6號
聲  請  人  臺灣桃園地方法院檢察署檢察官
受  刑  人  甲○○
上列聲請人因受刑人犯肇事遺棄案件，聲請撤銷緩刑之宣告（98
年度執聲字第636 號），經本院於民國98年4 月9 日以98年度撤
緩字第47號裁定，受刑人提起抗告，經臺灣高等法院於民國98年
9 月8 日以98年度抗字第904 號裁定撤銷原裁定，並發回本院，
本院裁定如下：
    主  文
甲○○之緩刑宣告撤銷。
    理  由
一、聲請意旨略以：受刑人甲○○前因犯肇事遺棄案件，經本院
    於民國96年12月28日以96年度審交訴字第45號判決判處有期
    徒刑6 月，緩刑3 年，於97年2 月12日確定在案，惟該受刑
    人雖受緩刑宣告之寬典，竟於緩刑期間內未履行緩刑條件支
    付被害人乙○、吳賢珍財產上損害賠償，足認受刑人並未改
    過遷善，而有修正後刑法第75條之1 第1 項第4 款「違反第
    74條第2 項第1 款至第8 款所定負擔情節重大者」甚明，得
    撤銷先前之緩刑宣告，爰依刑事訴訟法第476 條之規定，聲
    請撤銷緩刑之宣告等語。
二、按「於中華民國98年5 月19日刑法修正施行前，受緩刑之宣
    告，98年5 月19日修正刑法施行後，仍在緩刑期內者，適用
    98年5 月19日修正施行之刑法第75條及第75條之1 規定」、
    「中華民國98年5 月19日修正之刑法第42條之1 、第44條、
    第74條、第75條、第75條之1 ，自98年9 月1 日施行」，刑
    法施行法第6 條之1 第2 項、第10條之2 分別定有明文。查
    本件受刑人係於98年5 月19日刑法修正前受上開緩刑之宣告
    ，而於98年9 月1 日修正刑法施行後，仍在緩刑期內，依刑
    法施行法第6 條之1 規定，自應適用修正後刑法第74條、第
    75條 、第75條之1 及第76條規定。
三、經查：
  (一)受刑人前因肇事遺棄案件，經本院於96年12月28日以96年度
    審交訴字第45號判決判處有期徒刑6 月，緩刑3 年等情，有
    卷附本院96年度審交訴字第45號刑事判決及臺灣高等法院被
    告前案紀錄表各1 份可按。矧受刑人前因犯肇事遺棄案件，
    經本院以其前未曾因犯罪而受有期徒刑以上刑之宣告，雖觸
    犯刑事法律規範，但業與被害人乙○、吳賢珍達成調解，經
    此罪刑之宣告後，當知所警惕，信無再犯之虞，認就受刑人
    所宣告之刑以暫不執行為適當，爰宣告緩刑3 年，並命受刑
    人就被害人吳賢珍部分：1.頭款新臺幣（下同）5 萬元於96
    年12月12日當庭給付。2.餘款282,000 元，自97年2 月15日
    起至99年2 月15日止，按月於每月15日給付6,000 元；自99
    年3 月15日起至100 年1 月15日止按月於每月15日給付12,0
    00元。3.如有一期未給付全部債務視為到期；就被害人乙○
    部分：1.頭款5 萬元於96年12月12日當庭給付。2.餘款50萬
    元，自97年2 月15日起至99年2 月15日止，按月於每月15日
    給付6,000 元。3.如有一期未給付，全部債務視為到期一節
    ，亦有前開判決在卷可稽。
  (二)受刑人雖辯稱：其因於97年10月20日失業，故於97年12月起
    至98年3 月止才未支付被害人乙○、吳賢珍賠償金云云。查
    受刑人雖於97年10月20日自惠眾保全股份有限公司離職，此
    有惠眾保全股份有限公司員工離職證明書1 份附卷可佐，惟
    受刑人於本院調查時已自承其於98年1 月19日起已任職於宏
    威保全股份有限公司，自斯時起，受刑人理應按時給付被害
    人乙○、吳賢珍賠償金，然受刑人卻未於98年2 月份開始給
    付被害人乙○、吳賢珍賠償金，受刑人顯有不履行之意甚明
    ；再者，受刑人雖於98年4 月15日給付被害人乙○、吳賢珍
    該月之賠償金共計12,000元，此有自動櫃員機交易明細單1
    份附卷可佐，然受刑人於98年4 月15日給付該筆款項後，自
    98年5 月迄今均未再支付被害人乙○、吳賢珍賠償金，受刑
    人另辯稱：因當時伊收到法院撤銷緩刑的裁定，伊去詢問律
    師，律師叫伊先不要付款，等待法院裁定之結果確定之後再
    付款云云，惟受刑人本應按月給付被害人乙○、吳賢珍賠償
    金，其於接獲本院之撤銷緩刑裁定後自行中止付款，已有違
    約定，況經本院詢問受刑人是否可以將98年5 月迄今之賠償
    金立即支付予被害人乙○、吳賢珍，受刑人又辯稱：伊還有
    其他之負擔，伊當時就先把要還給被害人乙○、吳賢珍之金
    錢償還伊積欠其他人之債務，目前沒有辦法將前所積欠被害
    人乙○、吳賢珍之賠償金1 次匯款給被害人云云，審酌受刑
    人若真有還款之真意，於其98年1 月份至宏威保全股份有限
    公司任職後，受刑人理應自98年2 月開始按月償還被害人乙
    ○、吳賢珍之賠償金，然受刑人僅於98年4 月15日給付過1
    次賠償金，縱使其於98年4 月間收受本院撤銷緩刑之裁定，
    而欲待裁定確定後始給付被害人乙○、吳賢珍賠償金，然於
    裁定未確定之時間，受刑人本應按月將要支付予被害人乙○
    、吳賢珍之賠償金先行保留，待法院之裁定確定後，速將該
    段期間內之賠償金1 次給付於被害人乙○、吳賢珍，受刑人
    竟以收受撤銷緩刑之裁定為由，又自行中斷支付被害人乙○
    、吳賢珍之賠償金，且亦未保留上開期間內應給付被害人乙
    ○、吳賢珍之賠償金，可見受刑人並無支付賠償金之意甚明
    ，受刑人顯悖於誠實信用原則，堪認其違反本院上開判決就
    該緩刑所定之負擔之情節重大。
  (三)另觀諸受刑人於緩刑期內即97年12月11日更犯幫助詐欺罪，
    經本院於98年9 月3 日，以98年度簡上字第521 號判決判處
    有期徒刑3 月，如易科罰金，以1,000 元折算1 日，並於98
    年9 月3 日確定，此有受刑人上述判決影本、臺灣高等法院
    被告前案紀錄表等件在卷可稽，顯見其反社會性重大，足認
    受刑人並未因受到刑事追訴而澈底悔悟自新，一再危害社會
    ，足認原宣告之緩刑難收其預期效果，而有執行刑罰之必要
    。
  (四)綜上所述，受刑人違反修正後刑法第74條第2 項第3 款所定
    負擔情節，顯屬重大，亦足認原宣告之緩刑難收其預期效果
    ，而有執行刑罰之必要者，是聲請人前揭聲請，依法並無不
    合，應予准許。
據上論斷，應依刑事訴訟法第476 條，修正後刑法第75條之1 第
1項第4 款，裁定如主文。
中    華    民    國    98    年    10    月    23    日
                  刑事第四庭  法  官  張淑華
以上正本證明與原本無異。
如不服本裁定，應於裁定送達後5 日內向本院提出抗告狀。
                              書記官  鄭嘉惠
中    華    民    國    98    年    10    月    26    日


司法院資訊處製作；財團法人民間司法改革基金會備份。
